# 求助陈版 :预缴增值税的披露

提问人：csse235 时间：2022-03-21 12:00:00
房地产公司预缴增值税，纳税义务尚未发生，期末重分类至其他流动资产了，那么应交税费附注中增值税已交数是否包含预缴数，如果包含，为使增值税期末余额为 0 ，是否倒挤出应交数。

回答人：chenyiwei
应交税费附注中增值税已交数包含预缴数。为使增值税期末余额为 0 ，其本期应交数应减去本期的“应预缴数”，即主帖所述的“倒挤出应交数”。